臺灣桃園地方法院民事裁定
                                     110年度再易字第18號
再審原告    蘇旺仁（即呂秋鑾之法定繼承人）

            蘇慈芬（即呂秋鑾之法定繼承人）

            蘇志恒（即呂秋鑾之法定繼承人）

            蘇國綱（即呂秋鑾之法定繼承人）

再審被告    祭祀公業法人桃園縣呂蕃西

法定代理人  呂福銀  
上列當事人間請求確認繼承派下員派下權存在事件，再審原告對
於民國109年4月30日本院108年度再易字第8號民事判決提起再審
之訴，本院裁定如下：
    主  文
再審之訴駁回。
再審訴訟費用由再審原告連帶負擔。
    理  由
一、再審理由略以：本院108年度再易字第8號判決（下稱原確定
    判決）程序進行中有濫用職權，一再延遲庭審期日，以及無
    理由取消庭審言詞辯論等突襲裁判，違反憲法保障人民應有
    之權利，為此提起本件再審之訴，請求廢棄原判決，並遵循
    民法第1083條及司法院大法官釋字第28號解釋重新進行言詞
    辯論程序等語。
二、按再審之訴，應於30日之不變期間內提起。前項期間，自判
    決確定時起算，判決於送達前確定者，自送達時起算；其再
    審之理由發生或知悉在後者，均自知悉時起算。再審之訴不
    合法者，法院應以裁定駁回之，民事訴訟法第500條第1 項
    、第2項本文、第502條第1項分別定有明文。次按提起再審
    之訴之原告，如主張其再審理由知悉在後者，應就所主張之
    事實負舉證責任（最高法院30年抗字第443 號判例意旨可供
    參考）。又按提起再審之訴，應表明再審理由，及關於再審
    理由並遵守不變期間之證據，其未表明者無庸命其補正【最
    高法院60年台抗字第538 號判例意旨、63年度第3次民庭庭
    推總會議決議㈠可參】。基上可知，提起再審之訴，如已逾3
    0日之不變期間，復未依民事訴訟法第501條第1項第4 款規
    定，記載遵守不變期間之證據，尚不屬同法第121條第1 項
    規定書狀不合程式或其他欠缺之情形，法院毋庸裁定命其補
    正，即得以其訴不合法，逕以裁定駁回。
三、經查，本件再審原告前因不服本院108年度簡上字第45號請
    求確認繼承派下員派下權存在事件之民事判決，於民國108
    年9月20日提起再審之訴，經本院108年度再易字第8號案件
    審理在案，並於109年4月30日作成原確定判決，茲因原確定
    判決係屬不得上訴之判決，且未經言詞辯論程序而無須宣示
    ，故依法於判決公告之日即同年5月1日即確定，業經本院調
    取上開卷宗核閱無訛。原確定判決業於同年月7日送達再審
    原告之共同訴訟代理人，此有本院送達證書等件在卷可稽（
    見108年度再易字第8號卷第120頁），依前揭規定，再審原
    告倘認原確定判決有何再審事由，應於送達後30日之不變期
    間（即109年6月6日前）提起再審之訴，方屬適法。惟再審
    原告遲於109年11月17日始就原確定判決提起再審之訴等情
    ，此有其等所提民事陳報狀上本院收文收狀章之印文在卷可
    稽（見109年度聲再字第29號卷第7頁），是即使認再審原告
    於收受原確定判決時，始知悉有何再審理由，亦已逾前開規
    定30日之不變期間。再審原告雖主張曾於收受108年度再易
    字第8號判決書後之109年5月28日提出更行再審狀云云，惟
    查再審原告固曾於109年5月28日向最高法院提起民事上訴狀
    1紙，惟108年度再易字第8號判決屬不得上訴之判決，而再
    審原告109年5月28日民事上訴狀僅表明提起上訴等語（見10
    8年度再易字第8號卷第130頁至第132頁），難認其聲明合於
    再審程序，本院自無以再審程序處理之餘地。又再審原告以
    前詞主張原確定判決違背言詞辯論公開之規定及民法1083條
    及憲法第28條解釋等理由，並非發生或知悉在判決確定後之
    情形，難認再審原告就本件再審事由有何因知悉在後而遵守
    不變期間之情形。揆諸首揭法律規定及說明，本件再審之訴
    為不合法，應以裁定駁回。
三、據上論結，本件再審之訴為不合法，依民事訴訟法第502 條
    第1 項、第95條、第78條、第85條第2項，裁定如主文。　
中　　華　　民　　國　　111 　年　　2 　　月　　 22 　日
                  民事第一庭   審判長法　官　林春長
　　　　　　　　　                   法　官  孫健智
　　　　　　　　　                   法　官  許自瑋
正本係照原本作成。
本裁定不得抗告。
中　　華　　民　　國　　111 　年　　2 　　月　　23　　日
                                     書記官  吳光彧